臺灣桃園地方法院刑事判決　　　　　　　　　　　　九十三年度簡上字第二二九號
　　公　訴　人　臺灣桃園地方法院檢察署檢察官
　　上　訴　人　甲○○　男　三.
右列被告因公共危險案件，不服本院九十三年度桃簡字第七二二號，九十三年六月四
日第一審判決（檢察官聲請簡易判決處刑案號：九十三年度偵字第四八三二號），提
起上訴，本院判決如左︰
    主  文
上訴駁回。
    事  實
一、甲○○前於民國八十三年間，因違反藥事法、麻醉藥品管理條例案件，經臺灣台
    東地方法院以八十三年度訴字第九四號、臺灣高等法院花蓮分院以八十三年度上
    訴字第四三六號，各判處有期徒刑四月、四月確定，嗣二罪經同高分院以八十五
    年度聲字第二七號，定執行刑為有期徒刑六月確定，並於八十五年六月二十八日
    縮刑期滿執行完畢（不構成累犯）；詎仍不知悔悟，因不滿其妻黃慧智終日流連
    在外，不返家照顧小孩，故欲以漏逸煤氣（瓦斯）方式企圖引起其妻注意及返家
    ，竟於九十二年十二月三十一日十七時許，在桃園縣龜山鄉○○村○○○街二一
    號二樓（聲請簡易判決處刑書誤繕為龜山鄉○○村○○○街六五巷二十號）住宅
    內，因與其妻通電話中，雙方因協議離婚之事發生爭吵，甲○○於電話中說要開
    啟瓦斯自殺，並等著收他的屍體等語，隨即將連接瓦斯桶（二十公斤裝）與瓦斯
    爐管線拔除，打開瓦斯開關洩漏瓦斯氣體後，漏逸瓦斯至其住宅內，如驟遇火星
    ，將有引燃甚而爆炸之可能，造成對集合公寓全體住戶生命、財產之威脅，致生
    公共危險，嗣黃慧智於同日十七時二十一分打電話告知桃園縣政府消防局（一一
    九），桃園縣消防隊龜山分隊隊員據報亦隨即趕赴現場處理，始未釀成災禍，並
    當場查獲甲○○。
二、案經桃園縣政府警察局龜山分局報請臺灣桃園地方法院檢察署檢察官告偵查後起
    訴。
    理　由
一、右揭犯罪事實，業據被告甲○○於偵訊、本院審理中坦承漏逸瓦斯犯行不諱，核
    與證人即其妻黃慧智於警、偵訊中、證人即桃園縣消防局龜山分隊隊員李明德於
    偵訊中證述之情節相符，並有桃園縣消防局同仁工作紀錄簿、龜山消防隊員李明
    德、蔡宜峰職務報告書、消防分隊人員出入及領用無線電登記簿各一份、現場照
    片四張在卷可查。被告所住龜山鄉○○村○○○街二一號為集合式公寓住宅，如
    遇災難，戶戶息息相關。被告在集合式住宅二樓住處內漏逸易燃氣體瓦斯，如驟
    遇火星，將有引燃，甚而爆炸之可能，造成對其他住戶生命、財產之威脅，已足
    生公共危險甚明。綜上所述，本件被告確有漏逸煤氣致生公共危險之行為，事證
    明確，犯行堪以認定，應予依法論科。
二、按液化石油氣乃煤氣之一種，係易燃氣體。核被告所為，係犯刑法第一百七十七
    條第一項之漏逸煤氣罪。原審以審酌被告之品行、智識程度、犯罪之動機、目的
    、手段、所受之刺激、其明知漏逸瓦斯行為致生公共危險之狀態，仍竟罔顧公眾
    安全，率而為之，及犯後態度尚稱良好等一切情狀，認上訴人構成刑法第一百七
    十七條第一項漏逸煤氣，致生公共危險罪，並量處有期徒刑陸月，併宣告易科罰
    金之折算標準，核其認事用法，並無違誤，量刑亦稱妥適。
三、上訴人上訴意旨，無非以：伊與妻電話中協議離婚，爭吵開啟瓦斯，其動機僅壓
    制妻返回，當時雖將瓦斯管線拔除，未有臭味，且伊已一、二個月未炊食，瓦斯
    筒未開啟，消防局人員來時，門鎖是由伊開啟；又伊得憂鬱症雙重性情感異常，
    有醫院出具處方簽、門診病歷可參，另其現養育妻女、母親罹患心臟病在身等語
    。惟查：(1)被告於偵訊時供承：為何要這要做（即在住處漏逸瓦斯）？伊想說這
    樣做，她可能會回家，先開瓦斯，把火吹熄，後來好像有把管子拉掉，伊不知道
    會引起火災，只知道這樣伊會窒息，伊只說要開瓦斯，沒有說要自殺等語（偵卷
    第二五、二六頁參照），是被告於偵訊時亦坦承有開啟瓦斯、瓦斯已漏逸流佈屋
    內，所為顯已致公共危險之狀態，是被告此部分所辯已有不實。(2)證人黃慧智於
    警詢中證稱：伊於九十二年十二月三十一日十七時許，在桃園縣龜山鄉○○村○
    ○○街六五巷二十號接到被告打來電話：「說要開瓦斯自殺」，就把電話掛掉；
    伊於十七時二十一分打「一一九」通知消防隊；被告大概是在十八時許開瓦斯，
    將家中（紅寶三街二十一號二樓）放在廚房的瓦斯桶開啟、漏逸瓦斯；他於十七
    時許，有喝酒並在電話中說：「等著收他的屍體」；（回到家時）伊在外面，門
    鎖著，最後是消防隊人員破門、把瓦斯關掉，伊與警方進入家裡，就聞到濃濃瓦
    斯味道等語；並於偵訊時證稱：伊回家時，伊在外面門鎖著等語（偵卷第八、九
    、二八頁參照），故被告確與證人在電話爭吵中，說出要開起瓦斯自殺、收屍等
    語，且證人與消防隊員進入現場時，該屋內已充滿濃濃瓦斯味之程度，被告辯稱
    未有瓦斯味云云，即非實在；(3)證人即消防隊員李明德證稱：伊接獲報案，有人
    開瓦斯自殺，準備破門時被告爸爸來開門，進入屋內後看到被告站在客廳，開門
    把他拉出來，再進入屋內直接到廚房關瓦斯，瓦斯味蠻重的等語（偵卷第二六、
    二七頁參照），亦證實警方接獲報案該屋內有人要自殺、消防隊員進入屋內廚房
    亦聞蠻重瓦斯味、由隊員關閉瓦斯桶之事實，核與黃惠智之警詢證詞相符，被告
    所變其父關閉瓦斯桶一節，亦與事實有悖；(4)再依卷內桃園縣消防局同仁工作紀
    錄簿於同年十二月三十一日記載：「自殺、救護」、「一、紅寶三街二一號二樓
    瓦斯自殺：：三、處理情形：到達現場實有瓦斯味傳出，門窗緊閉，患者朋友以
    鎖匙開門，進入將其拉出，將屋內瓦斯桶關閉」等語（偵卷第十二頁參照），與
    前揭證人黃慧智、李明德之證述核屬相符；(5)又證人黃慧智雖於偵訊時，就被告
    有無要開啟瓦斯自殺、何以要報警一節，改稱忘記了、沒有、忘記了云云，惟顯
    與其先前警詢證述矛盾，且其先前於司法警察調查中之陳述有較為可信之特別狀
    況，為證明犯罪事實之存否所必要，依刑事訴訟法第一百五十九條之二規定，本
    院自得採信其先前警詢證詞；是綜合前揭被告供述、證人黃慧智、李明德之證述
    、工作紀錄簿等記載參互勾稽，被告顯有漏逸煤氣之犯意與犯行；(6)至被告身罹
    疾病就醫，有妻女待扶養及母病由伊照料中等情，尚與被告犯罪事證無涉。是被
    告
    本件犯行，事證明確，堪以認定，原判決認事用法，洵屬正當，應予維持。被告
    本件上訴，經核並無理由，應與駁回。
據上論斷，應依刑事訴訟法第四百五十五條之一第三項、第三百六十八條，判決如主
文。
本件經檢察官洪景明到庭執行職務。
中　　　華　　　民　　　國　　九十三　　 年　　  十　　 月　　 十八 　　日
                                 臺灣桃園地方法院刑事第四庭
                                 審判長法  官  陳  世  宗
                                       法  官  蘇  昭  蓉
                                       法  官  李  昆  南
右正本證明與原本無異。
不得上訴。
                                    書記官    郭中明
中　　　華　　　民　　　國　　九十三　　年　　　八　　　月　　 十二 　　日
附本案論罪科刑法條：
刑法第一百七十七條第一項 (漏逸或間隔氣體罪)
漏逸或間隔蒸氣、電氣、煤氣或其他氣體，致生公共危險者，處三年以下有期徒刑、
拘役或三百元以下罰金。
因而致人於死者，處無期徒刑或七年以上有期徒刑。致重傷者，處三年以上十年以下
有期徒刑。
